【裁判字號】    97,裁,4972
【裁判日期】    971113
【裁判案由】    營業稅
【裁判全文】
最  高  行  政  法  院  裁  定
                                      97年度裁字第4972號
聲  請  人  艾德蒙海外股份有限公司
代  表  人  甲○○
上列聲請人因與相對人財政部臺灣省北區國稅局間營業稅事件，
對於中華民國97年5月19日本院97年度裁字第2763號裁定，聲請
再審，本院裁定如下：
    主  文
再審之聲請駁回。
再審訴訟費用由聲請人負擔。
    理  由
一、按當事人對於本院所為裁定聲請再審，必須原裁定具有行政
    訴訟法第273條第1項、第2項所列情形之一者，始得為之。
    而行政訴訟法第273條第1項第1款所謂「適用法規顯有錯誤
    者」，係指原裁定所適用之法規與該案應適用之現行法規相
    違背，或與解釋判例有所牴觸者而言。至於法律上見解之歧
    異，當事人對之縱有爭執，要難謂為適用法規錯誤，自不得
    據為聲請再審理由。
二、聲請人於民國89年間銷售臺北縣中和市○○路2號14樓之1及
    之2房屋（下稱系爭房屋），開立統一發票銷售額新臺幣（
    下同）5,652,500元及4,049,500元（含稅），相對人初查以
    上開銷售額較時價顯著偏低，乃分別核定9,690,000元及6,9
    42,000元（含稅），補徵營業稅額330,000元。聲請人不服
    ，申經復查決定變更核定營業稅額為105,600元，聲請人仍
    不服，提起訴願遭駁回，遂提起行政訴訟。經臺北高等行政
    法院以96年度簡字第674號判決（下稱前審判決）駁回，聲
    請人猶不服，向本院提起上訴，經本院97年度裁字第2763號
    裁定（下稱原裁定）駁回，茲聲請人以原裁定有行政訴訟法
    第273條第1項第1款再審事由，對之聲請再審。
三、本件聲請再審意旨略謂：依營業稅法第17條及營業稅法施行
    細則第25條規定，僅營業人所銷售貨物或勞務之銷售價格，
    較當地同時期銷售該項貨物或勞務之市場價格顯著偏低時，
    主管稽徵機關方得依該市場價格認定營業人之銷售額。前審
    判決以房屋評定標準價值作為時價，有適用營業稅法第17條
    不當及不適用營業稅法施行細則第25條之違法。又本件涉及
    納稅義務人訂定之銷售價格，於何等情況，得由稅捐機關以
    銷售價格為由加以調整之法律問題，具有原則上之重要性等
    語。
四、經查，本院原裁定維持前審判決，無非以：核其所陳上訴理
    由，並無所涉及之法律見解具有原則性之情事，有由本院加
    以闡釋之必要為其論據，核與行政訴訟法第235條規定：對
    於適用簡易程序之裁判提起上訴或抗告，須經本院許可，且
    該許可以訴訟事件所涉及之法律見解具有原則性者為限意旨
    相符合，自無適用法規顯有錯誤之情形。又依行為時營業稅
    法第43條第2項規定：「營業人申報之銷售額，顯不正當者
    ，主管稽徵機關得參照同業情形與有關資料，核定其銷售額
    或應納稅額並補徵之。」故行為時營業稅法第17條所定「營
    業人以較時價顯著偏低之價格銷售貨物或勞務而無正當理由
    ，主管稽徵機關得依時價認定其銷售額」，所指之時價自包
    括參照同業情形與有關資料，此核屬稽徵機關採證取捨之事
    實問題，自非具有原則重要性之法律問題，聲請意旨，仍以
    一己之見對之爭執，核非有理由，應予駁回。
五、據上論結，本件聲請為無理由。依行政訴訟法第283條、第
    278條第2項、第104條、民事訴訟法第95條、第78條，裁定
    如主文。
中    華    民    國    97    年    11    月    13    日
                    最高行政法院第四庭
                        審判長法官  鍾  耀  光
                              法官  黃  合  文
                              法官  黃  本  仁
                              法官  王  德  麟
                              法官  黃  清  光
以  上  正  本  證  明  與  原  本  無  異
中    華    民    國    97    年    11    月    14    日
                              書記官  黃  淑  櫻


司法院資訊處製作；財團法人民間司法改革基金會備份。
